臺灣高等法院刑事判決
111年度上易字第1162號
上  訴  人  臺灣桃園地方檢察署檢察官
被      告  李志銘




上列上訴人因被告竊盜案件，不服臺灣桃園地方法院110年度審
易字第1649號、第1847號，中華民國111年5月27日第一審判決（
起訴案號：臺灣桃園地方檢察署110年度偵字第29157號、第3614
4號），提起上訴，本院判決如下：
    主  文
原判決關於刑之部分撤銷。
上開撤銷部分，各處如本判決附表編號1、2「宣告刑」欄所示之
刑。應執行有期徒刑壹年壹月。
    理  由
一、本院審理範圍：
　　按刑事訴訟法第348條規定：「上訴得對於判決之一部為之
    。對於判決之一部上訴者，其有關係之部分，視為亦已上訴
    。但有關係之部分為無罪、免訴或不受理者，不在此限。上
    訴得明示僅就判決之刑、沒收或保安處分一部為之。」原審
    判決後，檢察官不服提起上訴，而其上訴書僅載明不服原審
    判決關於累犯之認定及應加重其刑之理由，復於本院準備程
    序時，陳明其上訴範圍僅針對原審判決「刑」之部分上訴，
    對於原審判決認定之犯罪事實、論罪、沒收，均不上訴等語
    （見本院卷第72至73頁），業已明示僅就原審判決之「刑」
    部分提起上訴，是本院審理範圍僅限於原審判決所處之刑部
    分（包括宣告刑及執行刑），不及於原審判決所認定之犯罪
    事實、所犯法條（論罪）、沒收等其他部分，故此部分認定
    ，均引用第一審判決書記載之事實、證據及理由（如附件）
    。
二、實體方面（刑之部分）：
  ㈠被告前因⒈竊盜案件，經臺灣桃園地方法院（下稱桃園地院）
    以106年度審易字第1890號判處有期徒刑7月確定；⒉竊盜案
    件，經臺灣新北地方法院（下稱新北地院）以106年度審易
    字第2799號判處有期徒刑7月確定；⒊竊盜案件，經桃園地院
    以106年度審簡字第993號判處有期徒刑6月確定；⒋竊盜案件
    ，經桃園地院以106年度審易字第3461號判處有期徒刑8月、
    8月、5月，不得易科罰金之刑，定應執行有期徒刑1年確定
    ；⒌竊盜案件，經新北地院以106年度簡字第6518號判處有期
    徒刑5月確定；嗣上開案件，經桃園地院以107年度聲字第19
    88號裁定應執行有期徒刑3年2月確定，經入監執行後，於民
    國109年9月14日因假釋出監並付保護管束，嗣於110年1月29
    日保護管束期滿未經撤銷假釋，其未執行之刑以已執行論等
    情，有本院被告前案紀錄表在卷可稽，檢察官於起訴書犯罪
    事實欄記載被告構成累犯之事實，且於本院審理期日提出臺
    灣桃園地方檢察署執行指揮書電子檔紀錄、本院疑似累犯簡
    列表為證據（見本院卷第119、125至128頁)，本院並當庭提
    示，經被告確認其確有上開前案紀錄及執行完畢之情形無誤
    ，足見檢察官非僅空泛提出被告前案紀錄表，而係就被告是
    否構成累犯之事實，為具體主張及實質舉證，足認被告確係
    於其前案有期徒刑執行完畢後，5年內故意再犯有期徒刑以
    上之本案各罪，依刑法第47條規定，構成累犯。
  ㈡參以司法院釋字第775號解釋意旨，審酌被告構成累犯之多次
    前案同為竊盜案件，其經判處徒刑並入監執行完畢，相較於
    易科罰金而未實際入監執行之情，理應生更高度之矯正與拘
    束之效及警惕作用並因此自我控管，竟於前案假釋期滿不久
    即再犯相同罪質之本案附表編號1至2所示侵入住宅竊盜罪行
    ，足見其對此類竊盜案件有特別之惡性，對於刑罰之反應力
    顯然薄弱，而有延長矯正時間以助其重返社會，並兼顧社會
    防衛之需，且就被告所犯本案罪名之最低本刑予以加重，尚
    不致使其所受之刑罰超過其所應負擔之罪責，而造成對其人
    身自由過苛之侵害，經核有加重其法定最低本刑之必要，爰
    均依刑法第47條第1項規定，就附表編號1至2所示各罪均加
    重其刑。
三、撤銷改判之理由：
  ㈠原審就如本判決附表編號1、2部分，予以科刑，固非無見。
    惟檢察官對被告是否構成累犯之事實，已記載於起訴書，本
    院審理時並為主張及實質舉證，原審未及審酌上情，且被告
    有上開與本案同質性之犯罪及入監執行紀錄，足見其對此類
    竊盜案件有特別之惡性，對於刑罰之反應力顯然薄弱，而有
    加重其刑之必要，已如前述，原審未依累犯規定加重其刑，
    容有未當。　
　㈡檢察官上訴指摘原審判決量刑、定刑不當，請求撤銷原審判
    決並依累犯規定加重其刑，為有理由，自應由本院將原審判
    決關於刑之部分予以撤銷改判。
　㈢爰以行為人之責任為基礎，審酌被告正值壯年，不思以正當
    方式謀取錢財，竟貪圖不法所得恣意竊取他人財物，法治觀
    念實屬淡薄，兼衡被告犯後坦承犯行之態度，及其品行、犯
    罪之動機、目的、手段、情節、所竊得之財物價值、造成告
    訴人損害之程度，暨被告自述：國中畢業、離婚、入監前在
    工地工作、經濟狀況勉持、有一子19歲現由前妻照顧等語（
    見本院卷第75頁）之智識程度、家庭經濟及生活狀況等一切
    情狀，分別量處如本判決附表編號1、2「宣告刑」欄所示之
    刑。再以行為之罪責為基礎，衡酌被告所犯上開各罪之罪質
    、行為態樣、時間空間之密接程度、受害人數、受害金額、
    手段，暨責任非難重複之程度、罪數所反應之人格特性，本
    於刑罰經濟與罪責相當原則，於各罪定應執行刑之外部界限
    範圍內，定其應執行之刑如主文第2項所示。
據上論斷，應依刑事訴訟法第369條第1項前段、第364條、第299
條第1項前段（依刑事判決精簡原則，僅記載程序法條），判決
如主文。
本案經檢察官楊挺宏提起公訴，檢察官賴瀅羽提起上訴，檢察官
周啟勇到庭執行職務。
中　　華　　民　　國　　111 　年　　9 　　月　　28  　日
                  刑事第十五庭  審判長法  官  陳芃宇
                                      法  官  陳俞伶
                                      法  官　曹馨方
以上正本證明與原本無異。
不得上訴。
                                      書記官　游秀珠
中　　華　　民　　國　　111 　年　　9 　　月　　28　　日
附錄：本案論罪科刑法條全文
中華民國刑法第321條
犯前條第1項、第2項之罪而有下列情形之一者，處6月以上5年以
下有期徒刑，得併科50萬元以下罰金：
一、侵入住宅或有人居住之建築物、船艦或隱匿其內而犯之。
二、毀越門窗、牆垣或其他安全設備而犯之。
三、攜帶兇器而犯之。
四、結夥三人以上而犯之。
五、乘火災、水災或其他災害之際而犯之。
六、在車站、港埠、航空站或其他供水、陸、空公眾運輸之舟、
    車、航空機內而犯之。
前項之未遂犯罰之。　　　

附表：（沒收部分不在本案上訴範圍）
編號 犯罪事實 宣    告    刑 1 原判決附表一編號1 累犯，處有期徒刑拾月。 2 原判決附表一編號2 累犯，處有期徒刑拾月。 

附件：臺灣桃園地方法院刑事判決
110年度審易字第1649號
110年度審易字第1847號
公　訴　人　臺灣桃園地方檢察署檢察官 
被　　　告　李志銘　
　　　　　　　　　　
　　　　　　　　　　
上列被告因竊盜案件，經檢察官提起公訴（110年度偵字第29157
號、110年度偵字第36144號），被告於本院準備程序中就被訴事
實均為有罪之陳述，經告知簡式審判程序之旨，並聽取當事人之
意見後，當庭裁定改依簡式審判程序合併審理，判決如下：
    主  文
李志銘犯如附表一編號一至編號二「罪名及宣告刑」欄所示之罪
，各處如附表一編號一至編號二「罪名及宣告刑」欄所示之刑及
沒收。應執行有期徒刑壹年。
　　事  實
一、李志銘意圖為自己不法之所有，基於竊盜之犯意，分別於附
    表一編號1至編號2「犯罪時間、地點、方式」欄所示時間、
    地點，以如附表一編號1至編號2所示之方式，分別竊取如附
    表二編號1至編號12所示之財物得手後逃逸。
二、案經李佳峻訴由桃園市政府警察局大園分局；柳錦郎訴由桃
    園市政府警察局桃園分局報告臺灣桃園地方檢察署檢察官偵
    查起訴。
    理  由
一、本件被告李志銘所犯均係死刑、無期徒刑或最輕本刑為3年
    以上有期徒刑以外之罪，亦非屬臺灣高等法院管轄第一審之
    案件，其於準備程序中就被訴事實均為有罪之陳述，經本院
    告知簡式審判程序之旨，並聽取當事人之意見後，本院依刑
    事訴訟法第273條之1第1項規定，裁定進行簡式審判程序，
    合先敘明。
二、上揭事實，業據被告李志銘分別於警詢、檢察事務官詢問、
    本院準備程序及審理中均坦承不諱，核與證人即告訴人柳錦
    郎、李佳峻於警詢及偵查中之指述（詳如附表一證據清單欄
    所示）情節互核一致，並有如附表一證據清單欄所示之證據
    資料在卷可佐，足認被告上開任意性自白與事實相符，均堪
    以採信。從而，被告本案犯行事證均已臻明確，均應予依法
    論科。
三、論罪科刑：
（一）核被告就附表一編號1、編號2所為，均係犯刑法第321條
      第1項第1款之侵入住宅竊盜罪。
（二）被告所犯上開各罪間，犯意分別，行為互殊，應予分論併
      罰。
（三）依照司法院釋字第775號解釋意旨及刑事訴訟法第161條第
      1項規定，被告構成累犯之事實及應加重其刑之事項，均
      應由檢察官主張並具體指出證明之方法後，經法院踐行調
      查、辯論程序，方得作為論以累犯及是否加重其刑之裁判
      基礎；至卷附之被告前案紀錄表，係司法機關相關人員依
      憑原始資料所輸入之前案紀錄，僅提供法官便於瞭解本案
      與他案是否構成同一性或單一性之關聯、被告有無在監在
      押情狀等情事之用，並非被告前案徒刑執行完畢之原始資
      料或其影本，若檢察官單純空泛提出被告前案紀錄表，尚
      難認就被告構成累犯事實已具體指出證明方法（最高法院
      110年度台上大字第5660號裁定意旨參照）。查本案準備
      程序時檢察官並未就被告構成累犯之事實及應加重其刑之
      事項具體指出證明之方法，就被告是否構成累犯及應否加
      重其刑等事項，遍查卷內僅有臺灣高等法院被告前案紀錄
      表，參諸上開裁定意旨，基於我國刑事審判程序採取改良
      式當事人進行主義之精神，以及刑事訴訟法第163條第2項
      規定法院應依職權調查之事項，依目的性限縮解釋，應以
      利益於被告之事項為限。準此，本院自無從僅憑卷附之臺
      灣高等法院被告前案紀錄表，逕依職權認定被告於本案構
      成累犯，併此敘明。
（四）爰以行為人之責任為基礎，審酌被告前於106年間即有5次
      竊盜案件經法院論罪科刑及執行完畢紀錄，有臺灣高等法
      院被告前案紀錄表1份可參，被告正值壯年，不思以正當
      方式謀取錢財，竟因一時貪念即竊取他人財物據為己有，
      恣意侵害他人財產權，使他人受有損害，其行為對社會經
      濟秩序及他人財產安全之危害尚非輕微，益徵被告法治觀
      念淡薄，惟念及被告犯後尚知坦認犯行，態度非劣，兼衡
      其等犯罪之動機、目的、手段、情節、所竊得之財物價值
      及對告訴人柳錦郎、李佳峻所造成之法益損害大小及其於
      本院審理中所述之家庭生活與經濟狀況等一切情狀（見本
      院審易字第1649號卷第61頁）分別量處如附表一「罪名及
      宣告刑」欄所示之刑，並定其應執行之刑如主文所示，以
      示懲儆。
四、沒收：
（一）未扣案如附表二編號1至編號3、編號7所示之財物，均分
      別為被告犯附表一編號1、編號2竊盜犯行之犯罪所得，且
      該等財物皆未扣案，均依刑法第38條之1第1項前段、第3
      項，於被告所犯前開各該犯行項下宣告沒收之，如全部或
      一部不能沒收或不宜執行沒收時，均追徵其價額。
（二）被告於附表一編號1所示時、地竊得告訴人柳錦郎所有如
      附表二編號4至編號6所示之財物，本院審酌該等物品價值
      輕微，亦欠缺刑法上之重要性，且倘若告訴人柳錦郎申請
      掛失、補發，則上開物品即已失去功用，依刑法第38條之
      2第2項規定，無諭知沒收、追徵之必要，併此敘明。
（三）被告於附表一編號2所示時、地，竊得如附表二編號8至編
      號12所示之財物，業已發還告訴人李佳峻，此有贓物認領
      保管單1份（見偵字第36144號卷第35頁）在卷可稽，爰不
      予宣告沒收，併此敘明。
據上論斷，應依刑事訴訟法第273條之1第1項、第299條第1項前
段，判決如主文。
本案經檢察官楊挺宏提起公訴，檢察官賴瀅羽到庭執行職務。
中　　華　　民　　國　　111 　年　　5 　　月　　27　　日
                  刑事審查庭  法  官  陳俐文
以上正本證明與原本無異。
如不服本判決應於收受判決後20日內向本院提出上訴書狀，並應
敘述具體理由。其未敘述上訴理由者，應於上訴期間屆滿後20日
內向本院補提理由書(均須按他造當事人之人數附繕本)「切勿逕
送上級法院」。 
　　　　　　　　　　　　　　　書記官　陳俐蓉
中　　華　　民　　國　　111 　年　　5 　　月　　27　　日
附表一：
編號 告訴人 犯罪時間、地點、方式 證據清單 罪名及宣告刑 1 （本院110年度審易字第1649號） 柳錦郎 李志銘意圖為自己不法所有，基於竊盜之犯意，於110年6月10日凌晨0時29分許，騎乘腳踏車途經桃園市○○區○○街00號柳錦郎住處前，趁該處大門未上鎖之際，擅自侵入該住處，徒手竊取柳錦郎所有如附表二編號1至編號6所示之財物，得手後旋騎乘腳踏車離開現場，嗣柳錦郎發現遭竊，經報警而循線查獲。 ⒈被告於警詢、檢察事務官詢問，及本院審理中之供述【見110年度偵字第29157號卷（下稱偵字第29157號卷）第5-8頁、第73-74頁、本院110年度審易字第1649號卷第54頁、第58頁】。 ⒉告訴人柳錦郎於警詢及檢察事務官詢問中之證述（見偵字第29157號卷第21-23頁、第73-74頁）。 ⒊現場及監視器畫面翻拍照片（偵字第29157號卷第29-42頁 ）。  李志銘犯侵入住宅竊盜罪，處有期徒刑玖月。未扣案如附表二編號一至編號三所示之物均沒收，於全部或一部不能沒收或不宜執行沒收時，追徵其價額。 2 （本院110年度審易字第1847號） 李佳峻 李志銘意圖為自己不法所有，基於竊盜之犯意，於110年7月31日晚間6時48分許，騎乘腳踏車途經桃園市○○區○○街000號李佳峻住處前，趁該處大門未上鎖之際，擅自侵入該住處內，徒手竊取放置在住處客廳之李佳峻母親呂金柳所有如附表二編號7至編號12所示之財物，得手後旋騎乘腳踏車離開現場，嗣李佳峻發現遭竊，經報警而循線查獲。 ⒈被告於警詢、檢察事務官詢問及本院審理中之供述中之供述【見110年度偵字第36144號卷（下稱偵字第36144號卷）第7-10頁、第95-96頁、本院110年度審易字第1847號卷第53頁、第58頁】。 ⒉告訴人李佳峻於警詢及檢察事務官詢問中之證述（見偵字第36144號卷第25-27頁、第29-30頁、第95-96頁）。 ⒊贓物認領保管單（見偵字第36144號卷第35頁）。 ⒋現場照片及監視器畫面翻拍照片（見偵字第36144號卷第41-61頁）。 李志銘犯侵入住宅竊盜罪，處有期徒刑玖月。未扣案如附表二編號七所示之物沒收，於全部或一部不能沒收或不宜執行沒收時，追徵其價額。 
附表二：
編號 物品 備註 1 小米手機1支 1、被告於附表一編號1所示之時、地竊得之財物。  2 皮夾1個  3 現金新臺幣（下同）3,000元  4 國民身分證1張  5 健保卡1張  6 殘障手冊1本  7 現金1,500元 1、被告於附表一編號2所示之時、地竊得之財物。 2、編號8至編號12所示之物，業經發還告訴人李佳峻（見偵字第36144號卷第35頁）。 8 三星手機1支  9 錢包2個  10 健保卡1張  11 國民身分證1張   12 鑰匙1把   
中華民國刑法第321條
犯前條第1項、第2項之罪而有下列情形之一者，處6月以上5年以
下有期徒刑，得併科50萬元以下罰金：
一、侵入住宅或有人居住之建築物、船艦或隱匿其內而犯之。
二、毀越門窗、牆垣或其他安全設備而犯之。
三、攜帶兇器而犯之。
四、結夥三人以上而犯之。
五、乘火災、水災或其他災害之際而犯之。
六、在車站、港埠、航空站或其他供水、陸、空公眾運輸之舟、
    車、航空機內而犯之。
前項之未遂犯罰之。